---
title: "2. Abgabe (Ereignisdatenanalyse)"
author: "Bitte Namen eintragen"
format: 
  html:
    toc: true 
    code-fold: true
    code-tools: true
    df-print: paged
    code-line-numbers: true
  pdf: default
editor: visual
number-sections: true
---

# Organisation

## Arbeitsverzeichnis festsetzen

```{r}
# set working directory
setwd("D:/Seafile/main/teaching/2024_wuppertal/studis/abgaben")

```

## Packages installieren und laden

```{r}
#| echo: true
#| results: "hide"
#| warning: false
# Packages
pkgs <- c(
  "tidyverse",
  "survminer", 
  "ggsurvfit", 
  "survival",
  "grid",
  "gridExtra",
  "sjPlot",
  "broom",
  "dotwhisker"
) 

## Install uninstalled packages
lapply(pkgs[!(pkgs %in% installed.packages())], install.packages)

## Load all packages to library
lapply(pkgs, library, character.only = TRUE)

```

## Daten einlesen \[1 Punkt\]

In dieser Abgabe replizieren Sie Ergebnisse der Ereignisdatenanalyse in einem veröffentlichten Artikel:

Ischinsky, E., & Tisch, D. (2022). Women in the Global Super Rich. An Analysis of the Forbes World’s Billionaires List, 2010–2023. Australian Feminist Studies, 37(114), 458–474. https://doi.org/10.1080/08164649.2023.2243649

Den Datensatz können sie hier herunterladen: https://osf.io/yekqx/ oder auch auf der [Kurswebsite](https://dariatisch.github.io/wup2024/downloads/soep_labels.csv).

Lesen Sie den Datensatz ein und speichern Sie ihn als *df*.

```{r}

```

# Datenexploration

## Wieviele Beobachtungen enthält der Datensatz? \[1 Punkt\]

```{r}

```

## Wieviele Personen enthält der Datensatz? \[1 Punkt\]

```{r}

```

## Wieso unterscheidet sich die Anzahl an Personen von der Anzahl an Beobachtungen? \[2 Punkte\]

## Anzahl weiblicher und männlicher Analyseeinheiten \[2 Punkte\]

Wie viele weibliche Beobachtungen (= Zeilen bzw. Analyseeinheiten) und wie viele männliche Beobachtungen gibt es im Datensatz?

```{r}

```

# Ereignisdatenanalyse

## Was ist das Ziel einer Ereignisdatenanalyse? \[2 Punkte\]

## Wahrscheinlichkeit, 5 Jahre auf der Forbes Liste zu stehen \[5 Punkte\]

Wie hoch ist die 5-Jahres-Überlebensrate (5 Jahre in Folge auf der Forbes Liste zu stehen)?

```{r}

```

Wie hoch ist die 5-Jahres-Überlebensrate für Frauen? Und für Männer?

```{r}

```

# Replikation von Figure 2 \[12 Punkte\]

Replizieren Sie Figure 2 (Seite 10).

```{r}




```

```{r}

```

# Replikation von Figure 3, Panel A \[15 Punkte\]

Replizieren Sie nun Figure 3, Panel A (Seite 11).

```{r}

```

```{r}


```

## Interpretation \[2 Punkte\]

Interpretieren Sie den Koeffizienten zugehörig zur Variable *female* im ersten Modell (Modell beinhaltet nur die unabhänigen Variablen *female* und *selfmade*).

# Render \[7 Punkte\]

Wandlen Sie dieses Dokument in ein PDF und ein HTML Dokument um. Laden Sie bis zum 30.1.2025 zwei Dokumente hoch:

-   das Quarto-File (1_abgabe_Nachname.qmd)
-   entweder ein HTML ODER ein PDF (1_abgabe_Nachname.pdf oder 1_abgabe_Nachname.html)

Sie erhalten 7 Punkte, wenn die Prüferin lediglich das Arbeitsverzeichnis ändern muss und sonst das Quarto Dokument durchläuft.

# Bewertung

Es gibt insgesamt 50 Punkte.

| Punktebereich | Note |
|---------------|------|
| 49 - 50       | 1,0  |
| 46 - 48       | 1,3  |
| 43 - 45       | 1,7  |
| 40 - 42       | 2,0  |
| 37 - 39       | 2,3  |
| 34 - 36       | 2,7  |
| 31 - 33       | 3,0  |
| 28 - 30       | 3,3  |
| 25 - 27       | 3,7  |
| 22 - 24       | 4,0  |
