---
title: "1. Übungsblatt"
author: "Bitte Name einfügen"
format: 
  html:
    code-fold: true
    code-tools: true
    code-link: true
    df-print: paged
    code-line-numbers: true
editor: visual
---

## Quarto

Quarto ermöglicht es, Inhalte und ausführbaren Code zu einem fertigen Dokument zu verweben. Mehr über Quarto unter <https://quarto.org>.

## Code ausführen

Wenn Du auf die Schaltfläche **Render** klickst, wird ein Dokument erstellt, das sowohl den Inhalt als auch die **Ausgabe** des eingebetteten Codes enthält. Code kann wie folgt einbettet werden:

```{r}
# This is the first code chunk
1 + 1
```

Es können Optionen zu ausführbarem Code wie folgt hinzugefügt werden

```{r}
#| echo: false
2 * 2
```

`echo: false` deaktiviert das Drucken des Codes (nur die Ausgabe wird angezeigt).


## Arbeitsverzeichnis festsetzen
```{r}
# set working directory
setwd("C:/Users/ti/Local/seafile/main/teaching/2024_wuppertal/wup2024/uebungen")
```

## Packages installieren und laden

```{r}
#| echo: true
#| results: "hide"
#| warning: false
# Packages
pkgs <- c(
  "tidyverse",
  "ggplot2"
) 

## Install uninstalled packages
lapply(pkgs[!(pkgs %in% installed.packages())], install.packages)

## Load all packages to library
lapply(pkgs, library, character.only = TRUE)

```




## Daten einlesen

```{r}
# read data
df = read.csv("../daten/soep_uebung.csv")
```


## Datenexploration

There are `{r} nrow(df)` observations in our data.


## Datenexploration

Die ersten Zeilen des Datensatzes anschauen
```{r}
head(df)
```


# Übungsaufgaben

## Übung 1

Wie viele Beobachtungen im Datensatz sind Frauen?

```{r}

```
