---
title: "2. Übungsblatt (Paneldaten)"
author: "Daria Tisch"
format: 
  html:
    code-fold: true
    code-tools: true
    code-link: true
    df-print: paged
    code-line-numbers: true
  pdf: default
editor: visual
number-sections: true
---

## Arbeitsverzeichnis festsetzen

```{r}
# set working directory
setwd("D:/Seafile/main/teaching/2024_wuppertal/studis/uebungen")
```

## Packages installieren und laden

```{r}
#| echo: true
#| results: "hide"
#| warning: false
# Packages
pkgs <- c(
  "tidyverse",
  "sjlabelled" # for variable labels
) 

## Install uninstalled packages
lapply(pkgs[!(pkgs %in% installed.packages())], install.packages)

## Load all packages to library
lapply(pkgs, library, character.only = TRUE)

```

## Daten einlesen

Wir arbeiten wieder mit dem Übungsdatensatz des SOEP (DOI:10.5684/soep.practice.v36). Es werden zwei Datensätze eingelesen. Der erste Datensatz enthalt die tatsächlichen Umfragedaten, der zweite Datensatz enthält die Variablenlabels.

```{r}
# read data
df = read.csv("../daten/soep_uebung.csv")
df_labels = read.csv("../daten/soep_labels.csv")

# Add variable labels
for (i in 1:nrow(df_labels)) {
  variable_name <- df_labels$variable[i]
  variable_label <- df_labels$variable_label[i]
  
  # Apply the label to the corresponding column in df
  df[[variable_name]] <- set_label(df[[variable_name]], variable_label)
}
# show variable labels
get_label(df)
```

## Datenexploration



## Render

Wandle dieses Dokument in ein PDF und ein HTML Dokument um. 


# Weiterführende Literatur

-   [R for Data Science](https://r4ds.had.co.nz/)
-   https://ruettenauer.github.io/Panel-Data-Analysis/

