---
title: "4. Übungsblatt (Faktorielle Umfrageexperimente)"
author: "Daria Tisch"
format: 
  html:
    code-fold: true
    code-tools: true
    code-link: true
    df-print: paged
    code-line-numbers: true
  pdf: default
editor: visual
number-sections: true
---

# Organisation

## Arbeitsverzeichnis festsetzen

```{r setup, include=FALSE}
# set working directory
knitr::opts_knit$set(root.dir = "D:/Seafile/main/teaching/2024_wuppertal/wup2024/uebungen")
```

## Packages installieren und laden

```{r}
#| echo: true
#| results: "hide"
#| warning: false
# Packages
pkgs <- c(
  "tidyverse",
  "sjPlot",
  "haven",
  "labelled" ,
  "sandwich",
  "lmtest",
  "Hmisc"
) 

## Install uninstalled packages
lapply(pkgs[!(pkgs %in% installed.packages())], install.packages)

## Load all packages to library
lapply(pkgs, library, character.only = TRUE)

```

## Einführung

In dieser Übung replizieren wir die Ergebnisse folgender Studie:

Tisch, Daria, and Tamara Gutfleisch. ‘Unequal but Just? Experimental Evidence on Distributive Justice Principles in Parental Inter Vivos Transfers’. Socio-Economic Review 21, no. 3 (2023): 1369–90.

Der Datensatz kann [hier](https://dariatisch.github.io/wup2024/downloads/just_transfers.csv) heruntergeladen werden.

Schenkungen von Eltern an deren Kinder sind von der moralischen Entscheidung geprägt, welches Kind wie viel erhalten soll. So können Eltern Schenkungen zwischen Kindern nach unterschiedlichen Gerechtigkeitsprinzipien aufteilen. Wenden sie das Gleichheitsprinzip an, schenken sie allen Kindern gleich viel. Wenden sie das Bedürfnisprinzip an, schenken sie den Kindern, die größere Bedürfnisse haben (z. B. Arbeitslosigkeit), mehr. Wenden sie das Austauschprinzip an, schenken sie den Kindern mehr, die im Gegenzug mehr für die Eltern machen (z. B. im Haushalt der Eltern helfen). Wenden sie das Anspruchsprinzip an, schenken sie den Kindern mehr, die bestimmte angeborene Statuscharakteristiken haben (z. B. Erstgeborene). Wir wollen untersuchen, inwiefern diese Prinzipien im Kontext von elterlichen Schenkungen von den Befragten befürwortet werden. Unterstützen die Befragten diese Prinzipien im selben Maße für Töchter und Söhne?

## Daten einlesen

```{r}
# Load the data file
df <- read.csv("../daten/just_transfers.csv")

```

## Variablenlabels einlesen

```{r}
# Load the variable labels
variable_labels <- read.csv("../daten/just_transfers_variable_labels.csv", row.names = 1, stringsAsFactors = FALSE)

# View variable labels
#print(variable_labels)


# Loop through the labels and assign them to variables in the dataset
for (var in names(variable_labels)) {
  if (var %in% names(df)) {
    var_label(df[[var]]) <- variable_labels[[var]]
  }
}

```

## Value labels einlesen

```{r}
# Load the value labels
value_labels <- read.csv("../daten/value_labels.csv", stringsAsFactors = FALSE)

# View value labels
head(value_labels)
```

# Kennenlernen des Datensatzes

## Wie viele Beobachtungen enthält der Datensatz?

```{r}
nrow(df)
```

## Wie viele befragte Personen sind im Datensatz enthalten?

```{r}
length(unique(df$id_resp))
```

## Wie viele Vignetten hat jede befragte Person bewertet?

```{r}
length(unique(df$id_within))
table(df$id_within)
1428/2
```

## Wie viele Vignetten gibt es?

```{r}
table(df$id_vignette)
length(unique(df$id_vignette))
```

## Wie viele Decks gibt es?

```{r}
table(df$deck)
length(unique(df$deck))
```

## Dimensionen und Ausprägungen

Welche Dimensionen gibt es und welche Ausprägungen können diese aufweisen? Tipp: Nutze den Datensatz: value_labels

```{r}
head(value_labels, 9)
```

# Orthogonalität und Balance

## Sind die Dimensionen orthogonal?

```{r}
# Dummy-Variablen mit dplyr erstellen
df <- df %>%
  mutate(
    # Dummy-Variablen für firstborn
    firstborn_1 = if_else(firstborn == 1, 1, 0),
    firstborn_2 = if_else(firstborn == 2, 1, 0),
    firstborn_3 = if_else(firstborn == 3, 1, 0),
    
    # Dummy-Variablen für help
    help_1 = if_else(help == 1, 1, 0),
    help_2 = if_else(help == 2, 1, 0),
    help_3 = if_else(help == 3, 1, 0),
    
    # Dummy-Variablen für need
    need_1 = if_else(need == 1, 1, 0),
    need_2 = if_else(need == 2, 1, 0),
    need_3 = if_else(need == 3, 1, 0)
  )


# Select relevant columns
selected_columns <- df[, c("firstborn_1", 
                           "firstborn_2",
                           "firstborn_3",
                           "need_1",
                           "need_2",
                           "need_3",
                           "help_1",
                           "help_2", 
                           "help_3")]

# Compute pairwise correlations with significance
cor_results <- rcorr(as.matrix(selected_columns))

# Display results
print(cor_results)

```

## Sind die Dimensionen / Ausprägungen balanced?

```{r}
# Check balance
table(df$firstborn)
table(df$need)
table(df$help)
```

# Deskriptive Statistik

## Replikation Tabelle 2

Nun wollen wir Tabelle 2 aus dem Artikel replizieren.

```{r}

# Filter für die Daten anwenden
filtered_data <- df %>%
  filter(id_within == 1, daughter == 1)

# Deskriptive Statistiken berechnen
descriptive_stats <- filtered_data %>%
  summarise(
    Female_Mean = mean(female, na.rm = TRUE),
    Female_SD = sd(female, na.rm = TRUE),
    Female_Min = min(female, na.rm = TRUE),
    Female_Max = max(female, na.rm = TRUE),
    Female_N = sum(!is.na(female)),
    
    Age_Mean = mean(age, na.rm = TRUE),
    Age_SD = sd(age, na.rm = TRUE),
    Age_Min = min(age, na.rm = TRUE),
    Age_Max = max(age, na.rm = TRUE),
    Age_N = sum(!is.na(age)),
    
    Child_Mean = mean(child, na.rm = TRUE),
    Child_SD = sd(child, na.rm = TRUE),
    Child_Min = min(child, na.rm = TRUE),
    Child_Max = max(child, na.rm = TRUE),
    Child_N = sum(!is.na(child)),
    
    Mig_Mean = mean(mig, na.rm = TRUE),
    Mig_SD = sd(mig, na.rm = TRUE),
    Mig_Min = min(mig, na.rm = TRUE),
    Mig_Max = max(mig, na.rm = TRUE),
    Mig_N = sum(!is.na(mig)),
    
    Gifted_Mean = mean(gifted, na.rm = TRUE),
    Gifted_SD = sd(gifted, na.rm = TRUE),
    Gifted_Min = min(gifted, na.rm = TRUE),
    Gifted_Max = max(gifted, na.rm = TRUE),
    Gifted_N = sum(!is.na(gifted)),
    
    IV_Received_Mean = mean(iv_received, na.rm = TRUE),
    IV_Received_SD = sd(iv_received, na.rm = TRUE),
    IV_Received_Min = min(iv_received, na.rm = TRUE),
    IV_Received_Max = max(iv_received, na.rm = TRUE),
    IV_Received_N = sum(!is.na(iv_received)),
    
    ABI_Mean = mean(abi, na.rm = TRUE),
    ABI_SD = sd(abi, na.rm = TRUE),
    ABI_Min = min(abi, na.rm = TRUE),
    ABI_Max = max(abi, na.rm = TRUE),
    ABI_N = sum(!is.na(abi))
  )

# Umstrukturierung der Tabelle
descriptive_stats_long <- descriptive_stats %>%
  pivot_longer(
    cols = everything(),
    names_to = c("Variable", ".value"),
    names_pattern = "(.*)_(.*)"
  )

# Tabelle mit sjPlot anzeigen
tab_df(
  descriptive_stats_long,
  title = "Descriptive Statistics of Respondent Characteristics",
  col.header = c("Variable", "Mean", "SD", "Min", "Max", "N")
)

```

## Replikation Figure 1

```{r}
# Create the histogram
ggplot(df, aes(x = child_vig)) +
  geom_histogram(aes(y = ..count../sum(..count..)*100), binwidth = 250, 
                 fill = "grey", color = "black", alpha = 0.7) +
  scale_y_continuous(labels = scales::percent_format(scale = 1)) +
  labs(title = "Histogram",
       x = "Child's amount",
       y = "Percent") +
  theme_minimal()
```

# Regression

## Replikation von Tabelle 3

```{r}

# Stellt sicher, dass die Referenzkategorie für jeden Faktor auf 2 gesetzt ist.
df$g_firstborn <- relevel(as.factor(df$g_firstborn), ref = "2")
df$g_help <- relevel(as.factor(df$g_help), ref = "2")
df$g_need <- relevel(as.factor(df$g_need), ref = "2")

# Run the regression model
model <- lm(child_vig ~ daughter * g_firstborn +
                      g_help * daughter +
                      g_need * daughter, 
            data = df)

# Clustered standard errors
clustered_se <- coeftest(model, vcov = vcovCL, cluster = ~ id_resp)

# Output the results
summary(model)         # Regression summary
print(clustered_se)    # Results with clustered SE
tab_model(model)
```

# Render

Wandle dieses Dokument in ein PDF und ein HTML Dokument um.

# Weiterführende Literatur

-   [R for Data Science](https://r4ds.had.co.nz/)
